【裁判字號】    97,訴,5204
【裁判日期】    971230
【裁判案由】    侵權行為損害賠償
【裁判全文】
臺灣臺北地方法院民事判決              97年度訴字第5204號
原      告  甲○○
被      告  乙○○  原住桃園縣.
上列當事人間侵權行為損害賠償事件，經本院九十七年度附民字
第八四號裁定移送前來，本院於民國九十七年十二月十六日言詞
辯論終結，判決如下：
    主      文
被告應給付原告新臺幣捌拾萬元，及自民國九十七年三月十二日
起至清償日止，按年息百分之五計算之利息。
訴訟費用由被告負擔。
本判決第一項於原告以新臺幣貳拾陸萬柒仟元供擔保後，得假執
行。
    事  實
甲、原告方面：
一、聲明：除假執行供擔保之金額外，如主文所示。
二、陳述略稱：
  (一)民國（下同）九十六年十二月二十日上午，被告乙○○夥同
    詐欺集團成員，基於意圖為自己不法所有之犯意聯絡，分別
    以電話佯稱為「戶政事務所人員」、「戶政事務所蔡淑惠課
    長」、「刑警大隊偵七隊楊世華警官」、「刑警大隊鄭榮昆
    隊長」、「薛維平主任檢察官」、「林錦村檢察官」、「劉
    勝全書記官」等，對原告表示「原告之金融帳戶遭人冒用為
    洗錢之犯罪，原告應提交新臺幣（下同）八十萬元交由『臺
    灣臺北地方法院檢察署監管科』監管，並要求原告不得向警
    方報案或透露予家人知悉，以免因違反偵查不公開原則而遭
    致判刑」。原告因而陷於錯誤，乃依詐欺集團指示前往郵局
    提領八十萬元，再當面交給由被告乙○○所喬裝之「劉勝全
    書記官」，並由被告乙○○處領回偽造之「臺灣臺北地方法
    院檢察署監管科託管八十萬元託管收據」，為此受有八十萬
    元之財產上損害。
  (二)翌日，原告即在家人陪同下向台北市政警察局中山分局長春
    派出所報案，報案詢答時，詐欺集團成員仍持續以電話與原
    告聯絡，受理警員遂請原告返家等待詐欺集團電話，待其更
    要求取財時再與警方聯絡，原告並於同年月二十四日晚上取
    得報案三聯單，後數日，詐欺集團仍以刑警大隊偵七隊偵查
    為由，要求原告勿動用其他金融帳戶金錢並不得報案、聲稱
    要退還託管款項等。同年月三十一日上午，詐欺集團成員再
    次密集以電話聯絡原告應再提交一百萬元託管，原告遂偕家
    人請求警方協助，嗣於台北市○○路一百巷巷口將現金交付
    被告乙○○並取得偽造之「臺灣臺北地方法院檢察署監管科
    託管一百萬元託管收據」後，警方即現身逮捕被告乙○○及
    隨行監看原告行蹤之詐欺集團成員劉仲文，本案刑事部分經
    臺灣臺北地方法院檢察署以九十七年度偵字第六三○號偵辦
    後起訴，業經本院九十七年度訴字第二四八號、臺灣高等法
    院九十七年度上訴字第三三○八號刑事判決確定，且被告乙
    ○○於偵查及審理中對其犯行均坦承不諱，惟尚未賠償原告
    所受損害，為此請求被告賠償。
三、證據：提出原告手書詐欺集團來電電話記錄影本一份、原告
    家中電話受話暨發話通聯紀錄影本各一份、原告手機受話通
    聯記錄影本一份、原告郵局存摺暨提款號碼牌影本一份、偽
    造之臺灣臺北地方法院檢察署監管託管收據影本二份、報案
    三聯單影本一份、臺灣臺北地方法院檢察署九十七年度偵字
    第六三○號起訴書影本一份為證。
乙、被告方面：
一、聲明：同意賠償原告。
二、陳述略稱：對本案相關刑事卷宗內容沒有意見。
三、證據：無。
丙、本院依職權調閱臺灣臺北地方法院檢察署九十七年度偵字第
    六三○號偵查卷及九十七年度執他字第三一三四號執行卷、
    本院九十七年度訴字第二四八號刑事卷及臺灣高等法院九十
    七年度上訴字第三三○八號刑事卷。
    理  由
一、按因故意或過失，不法侵害他人之權利者，負損害賠償責任
    ，民法第一百八十四條第一項前段定有明文。復按數人共同
    不法侵害他人之權利者，連帶負損害賠償責任，民法第一百
    八十五條第一項前段定有明文。再按「連帶債務之債權人，
    得對於債務人中之一人或數人或其全體，同時或先後請求全
    部或一部之給付。連帶債務未全部履行前，全體債務人仍負
    連帶責任。」，民法第二百七十三條定有明文。
二、經查，本件原告主張之事實，業據提出原告手書詐欺集團來
    電電話記錄影本一份、原告家中電話受話暨發話通聯紀錄影
    本各一份、原告手機受話通聯記錄影本一份、原告郵局存摺
    暨提款號碼牌影本一份、偽造之臺灣臺北地方法院檢察署監
    管託管收據影本二份、報案三聯單影本一份、臺灣臺北地方
    法院檢察署九十七年度偵字第六三○號起訴書影本一份為證
    ，復經本院調閱臺灣臺北地方法院檢察署九十七年度偵字第
    六三○號偵查卷、本院九十七年度訴字第二四八號刑事卷及
    臺灣高等法院九十七年度上訴字第三三○八號刑事卷查明無
    訛。被告乙○○對原告主張之事實並無爭執，並表示同意賠
    償原告，是被告乙○○與他人共同詐取原告財物，侵害原告
    之事實足堪認定，依首揭法條之規定，應負損害賠償責任。
三、從而，原告本於侵權行為之法律關係，請求被告乙○○給付
    八十萬元及自九十七年三月十二日起至清償日止，按年息百
    分之五計算之利息為有理由，應予准許。
四、原告陳明願供擔保，聲請宣告假執行，核無不合，爰酌定相
    當擔保金額准許之。
五、據上論結，本件原告之訴為有理由，依民事訴訟法第七十八
    條、第三百九十條第二項，判決如主文。
中    華    民    國    97    年    12    月    30    日
                  民事第一庭    法  官  文衍正
以上正本係照原本作成。
如對本判決上訴，須於判決送達後20日內向本院提出上訴狀。
中    華    民    國    97    年    12    月    30    日
                                書記官  潘惠敏


司法院資訊處製作；財團法人民間司法改革基金會備份。
